# 请教陈版：子公司的收入确认时点问题

提问人：koodhao 时间：2018-05-29 17:46:43
请教大家：拟新三板公司，原来在各地设有分支机构，为了规范性操作 2017 年陆陆续续在各地分支机构成立了子公司（非全资）。
现在的做法是：各子公司 2017 年的收入成本还是在母公司归集，子公司仅有部分管理费用， 2018 年开始将收入、成本在子公司反映。问题：是否需要将 17 年的收入、成本等，在子公司成立开始追溯调整到各子公司报表中？

回答人：chenyiwei
不可以。这种情况是否构成同一控制下合并仍有疑问；即使构成同一控制下合并，由于新设的子公司没有更下级的子公司，不需要编制合并报表，所以在其报表中也不能追溯调整前期比较数据。

提问人：koodhao 时间：2018-05-29 19:39:56
谢谢陈版，我不太理解，子公司是新成立而非收购合并，应该不存在同一控制合并的问题。我的意思是子公司 17 年成立时未做收入成本， 18 年才开始做，但实际上该分支机构一直都有运营，只是 17 年像往年一样，将收入成本放在母公司核算了。这种情况下，需不需要调整子公司 17 年的数据

回答人：chenyiwei
要看 17 年的运营是否仍以母公司的名义进行，还是已经以新设子公司的名义进行。